最高法院民事裁定　　　　　　　　　 111年度台聲字第1956號
聲　請　人　許錦榮

　　　　　　林月娥
上列聲請人因與太平洋花園廣場公寓大廈管理委員會等間請求排
除侵害等再審之訴事件，對於中華民國111年4月20日本院裁定（
111年度台聲字第1472號），聲請再審，本院裁定如下：
    主  文
聲請駁回。
聲請訴訟費用由聲請人負擔。
    理  由
本件聲請人主張本院111 年度台聲字第1472號確定裁定（下稱原
確定裁定）有民事訴訟法第496條第1項第1 款、第11至13款所定
再審事由，對之聲請再審，係以：依民事訴訟法第500條第2項規
定之反面解釋，判決確定未逾5 年者，當事人均得提起再審之訴
；憲法為國家根本大法，司法機關應遵守憲法依據法律，始得限
制人民權利；聲請人林月娥及相對人林峻岳以次12人均為前訴訟
程序之當事人，原確定裁定未察，遽以其對本院107 年度台再字
第7號（下稱第7號）裁定聲請再審為不合法，受命法官張競文前
曾參與臺灣高等法院102年度重上字第435號（下稱第435 號）事
件之裁判，又參與原確定裁定，顯有違誤云云，為其論據。
按再審之訴，應於30日之不變期間內提起。前項期間，自判決確
定時起算，判決於送達前確定者，自送達時起算；其再審之理由
發生或知悉在後者，均自知悉時起算。但自判決確定後已逾5 年
者，不得提起，民事訴訟法第500條第1、2 項分別定有明文。是
民事訴訟法第507條準用同法第500條第3項前段所定5年，係限制
聲請再審之期間，在該期間內聲請再審，仍應遵守30日之不變期
間。查原確定裁定以：本院第7號裁定係於民國107年2月7日送達
與聲請人之訴訟代理人陳達成律師，其再審之不變期間自該裁定
送達翌日起，算至同年3月9日止，即告屆滿，乃聲請人遲至 110
年7月9日始對之聲請再審，已逾30日之不變期間，復未提出遵守
不變期間之證據；另憲法第16條非法定再審事由，聲請人林月娥
、相對人林峻岳以次12人均非第7 號裁定之當事人，因而認聲請
人之聲請為不合法，以裁定予以駁回，經核並無適用法規顯有錯
誤之情形。又第435 號裁判，並非原確定裁定之前審裁判，張競
文法官參與原確定裁定，於法亦無不合。聲請人此部分聲請，非
有理由。次按聲請再審，應依民事訴訟法第507條準用第501條第
1項第4款規定表明再審理由，此為必須具備之程式。所謂表明再
審理由，必須指明確定裁定有如何合於法定再審事由之具體情事
，始為相當；倘僅泛言有何條款之再審事由，而無具體情事者，
尚難謂已合法表明再審理由。如未表明再審理由，法院無庸命其
補正。查聲請人以原確定裁定有民事訴訟法第496條第1項第11至
13款所定再審事由，對之聲請再審部分，經核其聲請狀內表明之
再審理由，僅係說明其對於歷次前訴訟程序確定裁判不服之理由
，對於原確定裁定究有何合於前揭規定之具體情事，則未據敘明
，依上說明，此部分之聲請，自非合法。
據上論結，本件聲請一部為不合法，一部為無理由。依民事訴訟
法第507條、第502條第1項、第95條、第78條，裁定如主文。
中    華    民    國   111    年    8     月    24    日
                      最高法院民事第八庭
                          審判長法官  陳  玉  完  
                                法官  周  舒  雁  
                                法官  黃  書  苑  
                                法官  謝  說  容  
                                法官  陳  麗  玲  
本件正本證明與原本無異
                                      書  記  官 
中    華    民    國   111    年    9     月    2     日